# 求助chenyiwei老师关于委托销售的收入确认时点的问题

提问人：jo 的大头 时间：2016-05-28 22:37:24
求助chenyiwei老师关于委托销售的收入确认时点的问题、 企业采用的是委托销售的方式，属于买断式。即以便宜的价格卖给受托方，受托方可以自行定价。受托方在收到委托方商品的时候就会把相关款项支付给委托方。 照理说，对于委托方来说，应该在在代销商品给受托方后确认收入。但委托合同中又另有规定，商品除非质量问题，受托方在 6 个月内若销售不出去，可以有10%-20%的调换商品的权利 那么，请问chenyiwei老师，这种模式下，委托方在何时确认收入呢，是在发出货物时，还是在收到代销清单时，还是在发出货物时确认80%-90%的收入呢。

回答人：chenyiwei
请参考《企业会计准则讲解（ 2010 ）》P222~224“销售退回及附有销售退回条件的销售的处理”。